# 同一控制下资本公积-收购日子公司资本公积冲减

提问人：colynnchiu 时间：2017-04-08 21:28:29
请问 如果本年 12 月收购一家同一控制下子公司，支付对价与子公司净资产之差额确认资本公积后，是否还需要冲减收购日子公司账面的资本公积？看到有需要冲减子公司收购日账面净资产的，那这么做实际上就是冲减了 支付对价，请问为什么？感谢！

回答人：chenyiwei
在合并方的合并报表层面，最终的合并效果应当是在合并日按应支付的现金对价冲减资本公积。因为此前合并日前合并报表重述时是将被合并方净资产与合并方净资产叠加导致多计，而合并日按对价款冲减净资产是消除该多计净资产的过程，使净资产调整为合并后的真实情况。也可以看作是合并主体向最终控制方的一项权益分配。

提问人：zq610389488 时间：2017-04-25 07:06:14
请问陈老师，国资同一控制下划拨给甲公司两个子公司，合并报表披露已调整期初资本公积，那么期末报表披露的资本公积如何披露:期初资本公积＋划拨日调整的资本公积－期初调整的资本公积＝期末资本公积数。是这样吗

回答人：chenyiwei
期末资本公积应延续期初对资本公积的调整数，再正常加上本期发生额即可。